fr: Type d’emballage: Sac; Bouteille; Boîte; Cannette; Bonbonne; Boîtier; Distributeur; Ouverture par le haut; Bouteille en verre; Récipient en verre; Bocal; Fût; Bouteille en plastique; Récipient en plastique; Pot; Pochette; Flacon pompe; Recharge; Sachet; Shaker; Bouteille de pulvérisation; Tube à presser; Bâton; Étain; Format voyage; Tube; Autre
zh-CN: 包裹类型: 包; 酒瓶; 箱; 罐; 小罐; 盒; 分装器; 掀盖式; 玻璃瓶; 玻璃容器; 罐子; 小桶; 塑料瓶; 塑料容器; 锅; 袋; 按压瓶; 补充; 小袋; 砂锤; 喷雾瓶; 挤压管; 棒/棍/签; 锡; 旅行装; 管状滑道; 其他
ko: 패키지 유형: 가방; 병; 상자; 캔; 통; 케이스; 디스펜서; 플립탑; 유리병; 유리 컨테이너; 항아리; 작은 통; 플라스틱 병; 플라스틱 컨테이너; 냄비; 파우치; 펌프병; 리필; 봉지; 셰이커; 스프레이 병; 스퀴즈 튜브; 막대; 통조림; 여행용 크기; 튜브; 기타
cs: Typ obalu: Brašna; Láhev; Krabice; Plechovka; Kanystr; Pouzdro; Dávkovač; Flip-top; Skleněná láhev; Skleněná nádoba; Sklenice; Soudek; Plastová láhev; Plastová nádoba; Hrnec; Vak; Láhev s pumpičkou; Náplň; Sáček; Šejkr; Láhev s rozprašovačem; Tuba; Tyčinka; Konzerva; Cestovní velikost; Tuba; Jiné
sl-SI: Vrsta embalaže: Vreča; Steklenica; Škatla; Pločevinka; Kanister; Zaboj; Razdelilnik; Navojni sklopni pokrovček; Steklenica; Steklena posoda; Kozarec; Sodček; Plastenka; Plastična posoda; Lonec; Torbica; Steklenička s črpalko; Ponovno polnjenje; Vrečka; Tulci; Steklenička z razpršilom; Tuba za stiskanje; Vrečka; Pločevinka; Potovalna velikost; Tuba; Drugo
nb: Pakketype: Bag; Flaske; Eske; Boks; Beholder; Hylse; Dispenser; Flip-top; Glassflaske; Glassbeholder; Krukke; Fat; Plastflasker; Plastbeholder; Gryte; Pose; Pumpeflaske; Fylle på; Pose; Shaker; Sprayflaske; Klemrør; Pinne; Tinn; Reisestørrelse; Slange; Annen
it: Tipo di imballaggio: Borsa; Bottiglia; Scatola; Lattina; Barattolo; Involucro; Erogatore; Flip top; Bottiglia di vetro; Contenitore di vetro; Vasetto; Fusto; Bottiglia di plastica; Contenitore di plastica; Vaso; Borsa; Bottiglia con dispenser; Ricarica; Bustina; Shaker; Bottiglia spray; Tubetto flessibile; Stick; Stagno; Formato da viaggio; Tubo; Altro
en: Package type: Bag; Bottle; Box; Can; Canister; Case; Dispenser; Flip-top; Glass bottle; Glass container; Jar; Keg; Plastic bottle; Plastic container; Pot; Pouch; Pump bottle; Refill; Sachet; Shaker; Spray bottle; Squeeze tube; Stick; Tin; Travel size; Tube; Other
zh-TW: 包裹類型: 袋裝; 瓶子; 盒; 罐子; 罐; 外殼; 分裝; 翻蓋式; 玻璃瓶; 玻璃容器; 罐; 小桶(容量通常在十加侖以下); 塑膠瓶; 塑膠容器; 鍋; 小袋; 泵浦瓶; 補充裝; 香囊; 搖杯; 噴霧瓶; 擠壓管; 棒狀; 錫; 便攜式尺寸; 管狀; 其他
fi: Pakkaustyyppi: Pussi; Pullo; Laatikko; Tölkki; Kanisteri; Kotelo; Annostelija; Läppäkorkki; Lasipullo; Lasisäiliö; Purkki; Tynnyri; Muovipullo; Muovinen astia; Purkki; Pussi; Pumppupullo; Täyttöpakkaus; Pussi; Helistin; Suihkepullo; Puristusputkilo; Tikku; Tölkki; Matkakoko; Putkilo; Muu
bg-BG: Тип опаковка: Чанта; Бутилка; Кутия; Консерва; Контейнер; Калъф; Диспенсър; Флип-топ; Стъклена бутилка; Стъклен контейнер; Буркан; Кег; Пластмасова бутилка; Пластмасов контейнер; Гърне; Чантичка; Бутилка с помпа; Презареждане; Саше; Шейкър; Бутилка с пулверизатор; Тръба за изстискване; Стик; Консерва; Размер за пътуване; Тръба; Други
sk-SK: Typ balíka: Taška; Fľaša; Škatuľa; Plechovka; Kanister; Puzdro; Dávkovač; Uzáver flip top; Sklenená fľaša; Sklenená nádoba; Džbán; Sud keg; Plastová fľaša; Plastová nádoba; Hrniec; Vrecúško; Fľaša s pumpičkou; Doplňovací; Vrecko; Šejker; Fľaša s rozprašovačom; Stláčacia tuba; Tyčinka; Plech; Cestovná veľkosť; Tuba; Iné
es: Tipo de embalaje: Bolso; Botella; Caja; Lata; Depósito; Estuche; Dispensador; Tapa abatible; Botella de vidrio; Recipiente de vidrio; Frascos; Barril; Botella de plástico; Envase de plástico; Maceta; Bolsa; Botella con dispensador; Recarga; Sachet; Esparcidor; Botella rociadora; Tubo exprimible; Palillo; Lata; Tamaño de viaje; Tubo; Otros
hr-HR: Vrsta ambalaže: Vrećica; Boca; Kutija; Limenka; Kanistar; Etui; Dozator; Preklopni poklopac; Staklena boca; Staklena posuda; Staklenka; Bačvica; Plastična boca; Plastična posuda; Lonac; Ambalažna vrećica; Boca s pumpicom; Punjenje; Kesica; Šejker; Boca s raspršivačem; Tuba za istiskivanje; Stik; Lim; Putna veličina; Tuba; Ostalo
pt-PT: Tipo de embalagem: Mala; Garrafa; Caixa; Lata; Caixa de metal; Revestimento; Dispensador; Rolha mecânica; Garrafa de vidro; Recipiente de vidro; Frasco; Barril; Garrafa de plástico; Recipiente de plástico; Panela; Bolsa; Garrafa dispensadora; Recarga; Sachê; Shaker; Garrafa pulverizadora; Tubo para apertar; Taco; Lata; Tamanho de viagem; Tubo; Outro
tr: Paket Türü: Çanta; Şişe; Kutu; Teneke; Bidon; Kılıf; Dağıtıcı; Kaldır aç; Cam şişe; Cam konteyner; Kavanoz; Fıçı; Plastik şişe; Plastik konteyner; Tencere; Kese; Pompa şişesi; Yeniden doldurma; Poşet; Shaker; Sprey şişesi; Sıkma Tüpü; Sap; Teneke; Seyahat boyu; Tüp; Diğer
sv: Förpackningstyp: Väska; Flaska; Låda; Burk; Behållare; Låda; Dispenser; Flip-top; Glasflaskor; Glasbehållare; Burk; Fat; Plastflaska; Plastbehållare; Kastrull; Påse; Pumpflaska; Påfyllning; Dospåse; Shaker; Sprejflaska; Klämtub; Stift; Burk; Resestorlek; Tub; Annat
nl: Pakkettype: Tas; Fles; Box; Blik; Blik; Doos; Dispenser; Klik; Glazen fles; Glazen container; Potje; Vaatje; Plastic fles; Plastic container; Pot; Zakje; Pompflesje; Navulling; Sachet; Shaker; Spuitfles; Knijptube; Stick; Tin; Reisgrootte; Tube; Andere
ja: パッケージのタイプ: 袋; ボトル; ボックス; 缶; キャニスター; ケース; ディスペンサー; フリップトップ; ガラス瓶; ガラス容器; ジャー; ケグ; ペットボトル; プラスチック容器; ポット; パウチ; ポンプボトル; リフィル; 小袋; シェーカー; スプレーボトル; スクイーズチューブ; スティック; 缶; トラベルサイズ; チューブ; その他
el: Τύπος συσκευασίας: Τσάντα; Μπουκάλι; Κουτί; Δοχείο; Κάνιστρο; Θήκη; Δοχείο; Ανοιγόμενο; Γυάλινο μπουκάλι; Γυάλινο δοχείο; Βάζο; Βαρελάκι; Πλαστικό μπουκάλι; Πλαστικό δοχείο; Πιθάρι; Σάκος; Μπουκάλι με αντλία; Ανταλλακτικό; Σακουλάκι; Σέικερ; Μπουκάλι σπρέι; Πιεζόμενη φιάλη; Στικ; Κασσίτερος; Μέγεθος ταξιδίου; Μακαρόνι; Άλλο
pt-BR: Tipo de pacote: Bolsa; Garrafa; Caixa; Lata; Cânister; Caixa; Dispensador; Flip-top; Garrafa de vidro; Recipiente de vidro; Jarro; Barril; Garrafas plásticas; Recipiente de plástico; Panela; Estojo; Frasco doseador; Refil; Sachê; Chocalhos; Garrafas de spray; Tubos para apertar; Vareta; Lata; Tamanho para viagem; Tubo; Outro
vi: Loại kiện hàng: Túi; Chai; Hộp; Vỏ đồ hộp; Hũ; Hộp đựng; Bình rót; Hộp lật nắp; Chai thủy tinh; Đồ đựng bằng thủy tinh; Lọ; Bom/Thùng; Chai nhựa; Đồ đựng bằng nhựa; Hũ nhỏ; Ví cầm tay; Chai bơm; Bơm đầy lại; Túi nhỏ; Dụng cụ lắc; Bình xịt; Tuýp bóp; Nén; Hộp thiếc; Cỡ nhỏ gọn; Ống; Khác
pl: Typ paczki: Torba; Butelka; Pudło; Puszka; Kanister; Obudowa; Dozownik; Krachla; Szklana butelka; Szklany pojemnik; Słoik; Keg; Plastikowa butelka; Plastikowy pojemnik; Słój; Woreczek; Butelka z pompką; Napełnianie; Saszetka; Shaker; Butelka ze spryskiwaczem; Rurka dociskowa; Przypnij; Cyna; Rozmiar podróżny; Świetlówka; Pozostałe
lt-LT: Pakuotės tipas: Krepšelis; Buteliukas; Dėžutė; Skardinė; Skardinė dėžutė; Dėklas; Dozatorius; Atverčiamas kamštelis; Stiklinis butelis; Stiklinis indelis; Stiklainis; Statinė; Plastikinis butelis; Plastikinis indelis; Puodas; Maišelis; Buteliukas su dozatoriumi; Papildymas; Paketėlis; Purtoma talpa; Buteliukas su purkštuku; Išspaudžiama tūbelė; Lazdelė; Skarda; Kelioninis dydis; Tūbelė; Kita
da: Pakketype: Taske; Flaske; Boks; Dåse; Beholder; Kasse; Dispenser; Flip-top; Glasflaske; Glasbeholder; Krukke; Fustage; Plastflaske; Plastbeholder; Gryde; Pose; Pumpeflaske; Refill; Sæk; Shaker; Sprayflaske; Klemtube; Pind; Tindåse; Rejsestørrelse; Tube; Andet
hu: Csomagolás típusa: Táska; Palack; Doboz; Fémdoboz; Tartály; Tok; Adagoló; Felhajtható; Üvegpalack; Üvegtartály; Tégely; Hordó; Műanyag palack; Műanyag tartály; Edény; Zacskó; Pumpás flakon; Utántöltő; Tasak; Shaker; Szórófejes flakon; Összenyomható tubus; Egyadagos tasak; Konzervdoboz; Utazási méret; Tubus; Egyéb
th: ประเภทบรรจุภัณฑ์: ถุง; ขวด; กล่อง; กระป๋อง; กล่องบรรจุ; ฝาครอบ; กล่องจ่ายผลิตภัณฑ์; กล่องแบบเปิดฝาด้านบน; ขวดแก้ว; ภาชนะบรรจุแก้ว; โหลแก้ว; ถังบาร์เรล; ขวดพลาสติก; ภาชนะบรรจุพลาสติก; หม้อ; ซอง; ขวดปั๊ม; ภาชนะแบบเติมใหม่; ซองขนาดเล็ก; เชคเกอร์; ขวดสเปรย์; หลอดบีบ; แท่ง; ภาชนะดีบุก; ขนาดพกพา; หลอด; อื่นๆ
ru: Тип упаковки: Сумка; Бутылка; Коробка; Банка; Канистра; Чехол; Диспенсер; С откидной крышкой; Стеклянная бутылка; Стеклянный контейнер; Банка; Кега; Пластиковая бутылка; Пластиковый контейнер; Горшок; Мешочек; Бутылка с дозатором; Рефил; Саше; Шейкер; Бутылка с распылителем; Мягкая туба; Стик; Жестяная банка; Компактный размер; Тюбик; Другое
de: Verpackungsart: Tasche; Flasche; Kasten; Dose; Kanister; Kiste; Spender; Klappdeckel; Glasflasche; Glasbehälter; Krug; Fass; Plastikflasche; Kunststoffbehälter; Becher; Beutel; Pumpflasche; Nachfüllpackung; Portionsbeutel; Shaker; Sprühflasche; Tube; Stick; Blechdose; Reisegröße; Rohr; Sonstiges
ro-RO: Tip ambalaj: Pungă; Sticlă; Cutie; Doză; Canistră; Casetă; Dozator; Cu clapetă; Sticlă de sticlă; Recipient de sticlă; Borcan; Butoi; Sticlă de plastic; Recipient de plastic; Cupă; Săculeț; Sticlă cu pompă; Rezervă; Pliculeț; Shaker; Flacon pulverizator; Sticlă pentru dozare; Baton; Conservă; Dimensiune de voiaj; Tub; Altele